【裁判字號】    90,易,645
【裁判日期】    900629
【裁判案由】    竊盜
【裁判全文】
臺灣臺北地方法院刑事判決                            九十年度易字第六四五號
    公  訴  人  臺灣臺北地方法院檢察署檢察官
    被      告  甲○○
右列被告因竊盜案件，經檢察官提起公訴（八十九年度偵字第二四○七九號），及移
送併案審理（台灣士林地方法院檢察署九十年度偵字第三六四○號），本院判決如左
：
    主  文
甲○○連續攜帶凶器竊盜，累犯，處有期徒刑壹年陸月，並應於刑之執行前令入勞動
場所強制工作參年。
扣案之螺絲起子壹把沒收。
    事  實
一、甲○○曾於民國七十年間犯贓物罪，經本院判處拘役三十天，經上訴臺灣高等法
    院，判決上訴駁回，緩刑三年，又於七十三年間犯竊盜罪，經本院判處有期徒刑
    七月，並於同年十月十一日經本院撤銷前開緩刑宣告，兩罪接續執行於七十四年
    六月二十七日執行完畢，復於七十五年間犯贓物罪，經台灣士林地方法院判處有
    期徒刑三月，於七十六年五月十四日執行完畢，旋於七十六年間再犯竊盜罪，經
    本院判處有期徒刑一年，於七十八年六月十八日執行完畢，嗣於八十一年間犯強
    盜罪，經最高法院於八十二年七月二十一日以八十二年度台上字第三七四九號判
    處有期徒刑五年六月確定，並於八十四年八月三十一日假釋出獄付保護管束，甫
    於八十八年一月廿六日縮刑期滿執行完畢。仍不知悔改，而有犯罪習慣，復基於
    意圖為自己不法所有之概括犯意，騎乘車號ＥＦＷ—四八三號機車，持其所有客
    觀上足供兇器使用之螺絲起子一把，四處尋找行竊目標，趁無人注意之際，以上
    開螺絲起子及石頭敲破自用小客車車窗（毀損部分業已撤回告訴）之方式竊取車
    內財物，連續於(1)八十九年八月二十四日二十三時五十分，在台北市○○○路二
    四五號前，竊取丁○停放該處之車牌號碼ＢＮ—四九六七號自用小客車內之手提
    包，內有現金新台幣（下同）壹萬元、諾基亞六一五○型行動電話一支、身份證
    、駕照、提款卡二張、信用卡二張等物；(2)同年十月六日二十一時許，在臺北市
    中山區大佳河濱公園之籃球場附近，竊取戊○○停放該處之車牌號碼ＦＡ—三五
    一九號自用小客車內之手提包，內有現金七百元、身分證、健保卡、掛號證及汽
    、機車駕駛執照各一張，信用卡三張，提款卡五張及摩托羅拉牌ＬＦ二○○○I
    型（序號000000000000000號，附雙卡門號000000000
    0號及0000000000號）行動電話一支等物。(3)同年十月二十日二十二
    時許，竊取乙○○停放上址之車牌號碼ＣＥ—三九○七號自用小客車內之手提包
    ，內有皮夾二只、健保卡、掛號證、提款卡各一張，信用卡三張，護照一本，零
    錢包一個及諾基亞牌六一五○型（序號000000000000000號）等
    物。嗣於同年十月二十九日中午，甲○○將竊得乙○○之上開行動電話送予不知
    情之張清香使用，於同年十一月十七日為警循線查獲，始知悉上開(2)、(3)之事實
    。甲○○仍意圖為自己不法之所有，基於同上之概括犯意，又以前開同一手法，
    復連續於(4)同年十二月五日一時三十分許，竊取庚○停放於臺北市○○○路二四
    五號前、車號ＢＯ—五五三○號自用小客車內之身分證、健保卡及提款卡各一張
    、咖啡色皮夾一只及客戶資料等物；(5)同年十二月十四日二十一時三十分，竊取
    丙○○停放於臺北市○○○路二三九號前、車號ＤＶ—二七九二號自用小客車內
    之身份證、駕照、信用卡三張、提款卡三張及現金二百元等物；(6)九十年一月十
    日一時四十分許，竊取己○○停放於臺北市○○○路二四五號前、車號ＢＢ—九
    二七○號自用小客車內之身份證、易利信三八八型行動電話一支、提款卡四張及
    現金五千五百元等物，並於同日一時四十三分許，持所竊得己○○之寶島銀行提
    款卡至臺北市○○○路○段、酒泉街口之誠泰銀行大同分行提款機，該提款卡上
    所載密碼按入提款機之以該提款卡上所載密碼按入提款機之以不正方法由該自動
    付款設備取得己○○所有之一萬五千元，經己○○報警，為警於九十年二月四日
    十六時許，在臺北市○○路附近查獲甲○○，方知悉上開(1)、(4)、(5)、(6)之事實
    ，並自其機車內扣得螺絲起子一把。
二、案經臺北市政府警察局移送臺灣臺北地方法院偵查起訴，及臺北市政府警察局大
    同分局移送台灣士林地方法院檢察署併辦審理。
    理  由
一、右揭犯罪事實迭據被告於警訊、偵查及本院審理中坦承不諱，核與證人丙○○、
    張清香及戊○○、乙○○、丁○、庚○、己○○於警訊、偵查及本院審理中證述
    內容相符，並有提款機監視器翻拍照片二張、臺北市政府警察局大同分局現場勘
    查報告所附車損照片十九張、失竊報告二份、贓物認領保管單一張、手機照片一
    張及臺灣大哥大股份有限公司預付卡用戶資料一份在卷可稽及螺絲起子一把扣案
    可證。本件事證明確，被告犯行堪以認定。
二、被告持客觀上足為凶器之螺絲起子竊盜之行為，係犯刑法第三百二十一條第一項
    第三款加重竊盜罪，被告持所竊得之提款卡，以不正方法由自動付款設備取得他
    人之財物之行為，係犯刑法第三百三十九條之二由自動付款設備取得他人之物罪
    。公訴人未併就上開事實(1)(4)(5)(6)部分犯行起訴，因此與起訴部分有連續及牽連
    關係，為裁判上一罪，依審判不可分原則，本院得予審判。其先後多次加重竊盜
    犯行，時間緊接，罪名與構成要件相同，顯係基於概括犯意而為，應依連續犯規
    定論以一罪，並加重其刑。其所犯上開二罪間，有方法結果之牽連關係，依刑法
    第五十五條之規定，應從較重之連續加重竊盜罪處斷。被告曾因強盜案件，經最
    高法院於八十二年七月二十一日以八十二年度台上字第三七四九號判處有期徒刑
    五年六月確定，並於八十四年八月三十一日假釋出獄付保護管束，甫於八十八年
    一月廿六日假釋期滿執行完畢。有台灣高等法院檢察署刑案紀錄簡覆表一件在卷
    可徵，未滿五年再犯本件有期徒刑以上之罪，為累犯，應依刑法第四十七條規定
    加重其本刑並遞加之。爰審酌被告犯罪之動機、目的、手段惡劣，對於社會治安
    影響甚鉅，及犯罪後尚能坦承犯行等一切情狀，判處如主文所示之刑。被告曾先
    後於七十年間、七十三年間、七十五年間、七十七年間、八十二年間分別犯贓物
    罪、竊盜罪及強盜罪，有如前述，亦有上開刑案紀錄簡覆表在卷可憑，繼之再犯
    本件之加重竊盜罪，顯見其有犯罪之習慣，被告在前經監獄執行仍未悛悔，復犯
    本件，顯見監獄之執行難收矯正之功，爰依竊盜犯贓物犯保安處分條例第三條第
    一項第一款之規定，諭知於刑之執行前，令入勞動場所強制工作三年，以資矯治
    。扣案之螺絲起子一把係供犯罪所用之物，且為被告所有，業經被告供明在卷可
    按，爰依刑法第三十八條第一項第二款併予宣告沒收。
三、公訴意旨另以被告尚涉有毀損罪嫌（起訴書漏引該法條，惟起訴事實已論及，且
    屬裁判上一罪，本院自得依法論科）。按告訴乃論之罪，告訴人於第一審辯論終
    結前得撤回其告訴。又告訴經撤回者，應諭知不受理之判決，刑事訴訟法第二百
    三十八條第一項、第三百零三條第三款分別定有明文。查本件告訴人戊○○、乙○○、丁○、庚○、己○○告訴被告毀損案件，係觸犯刑法第三百五十四條之罪
    ，依同法第三百五十七條之規定，須告訴乃論，茲據告訴人於本院審理中撤回告
    訴，有撤回告訴狀五份在卷足憑，揆諸前開說明，本應為不受理之諭知，惟公訴
    意旨認此部分與前揭論罪科刑之連續加重竊盜罪間有裁判上一罪之關係，爰不另
    為不受理之諭知。
據上論斷，應依刑事訴訟法第二百九十九條第一項前段、刑法第五十六條、第三百二
十一條第一項第三款、第三百三十九條之二第一項、第五十五條、第四十七條、第三
十八條第一項第二款，竊盜犯贓物犯保安處分條例第三條第一項第一款、第五條第一
項判決如主文。
本案經檢察官馮成到庭執行職務。
中    華    民    國      九十        年      六      月      廿九    日
                                      臺灣臺北地方法院刑事第九庭
                                          審判長法  官  李英豪
                                                法  官  王綽光
                                                法  官  林怡秀
右正本證明與原本無異。
如不服本判決，應於判決送達後十日內，向本院提出上訴狀。
                                                書記官  賴敏慧
中    華    民    國      九十        年      七      月      四      日
附錄本案論罪科刑法條全文：
刑法第三百二十一條
一犯竊盜罪而有左列情形之一者，處六月以上五年以下有期徒刑：
  於夜間侵入住宅或有人居住之建築物、船艦或隱匿其內而犯之者。
  毀越門扇、牆垣或其他安全設備而犯之者。
  攜帶兇器而犯之者。
  結夥三人以上而犯之者。
  乘火災、水災或其他災害之際而犯之者。
  在車站或埠頭而犯之者。
二前項之未遂犯罰之。
第三百三十九條之二：
一意圖為自己或第三人不法之所有，以不正方法由自動付款設備取得他人之物者，處
  三年以下有期徒刑、拘役或一萬元以下罰金。
二以前項方法得財產上不法之利益或使第三人得之者，亦同。


司法院資訊處製作；財團法人民間司法改革基金會備份。
